# PPP项目形成的无线资产摊销问题

提问人：qqq2006 时间：2018-06-27 13:08:54
请问各位老师，某项目公司A与政府签订关于旅游项目的PPP项目协议，合作期限为 50 年（包含开发期 8 年），项目建成后的经营期限为 50 年，请问A公司前期开发阶段的支出部分，根据企业会计准则解释 2 号计入了无形资产部分，这部分无形资产应于什么时点开始摊销？是计入无形资产的开发阶段当年摊销，还是项目建成后开始运营时开始摊销无形资产？

回答人：chenyiwei
一般是从合同规定的运营期开始时作为开始摊销无形资产的时点。但如果合同约定的开发期明显偏长，后续名义上仍在开发期内，但已开始接待游客产生收入的，则基于实质重于形式原则合理确定摊销（或部分摊销）的开始时点。

提问人：qqq2006 时间：2018-06-28 09:51:41
请问陈老师，在项目的前期开发阶段支出，是逐笔发生的支出均计入无形资产，然后在运营期开始的时候再进行摊销吗？这样的话在开发阶段计入无形资产的金额，只有原值没有摊销是吗？

回答人：chenyiwei
开发阶段的相关支出形成的无形资产，在开发阶段因尚未产生正常的营业收入而不摊销。